【裁判字號】    98,金重訴,6
【裁判日期】    980505
【裁判案由】    證券交易法
【裁判全文】
臺灣臺北地方法院刑事裁定             98年度金重訴字第6號
    公  訴  人  臺灣臺北地方法院檢察署檢察官
    被      告  丁○○
    選任辯護人  傅祖聲律師
    被      告  乙○○
    上  1   人
    選任辯護人  孫小萍律師
    被      告  戊○○
    上   1  人
    選任辯護人  陳錦旋律師
                陳明律師
    被      告  甲○○
    上  1   人
    選任辯護人  宋耀明律師
                賴文萍律師
    被      告  丙○○
                        9樓
    上  1   人
    選任辯護人  徐頌雅律師
    被      告  己○○
                        21樓.
    上  1   人
    選任辯護人  孫劍履律師
                李傳侯律師
                方伯勳律師
上開被告因違反證券交易法等案件，經檢察官提起公訴（九十七
年度偵字第一七二三三號、第二二二三一號、第二七○四○號、
九十八年度偵字第六三九○號），本院裁定如下：
    主  文
丁○○、乙○○、戊○○、甲○○、丙○○、己○○均應限制出
境、出海。
    理  由
一、按被告經法官訊問後，雖有第一百零一條第一項或第一百零
    一條之一第一項各款所定情形之一而無羈押之必要者，得逕
    命具保、責付或限制住居，刑事訴訟法第一百零一條之二前
    段定有明文。次按限制被告之住居，無非為輔助具保、責付
    之效力，使訴訟之進行及證據之調查得以順利，故有無限制
    出境之必要，當以此為考量，亦有最高法院八十八年臺抗字
    第一六六號裁判要旨可參。
二、本案被告丁○○、乙○○、戊○○、甲○○、丙○○、己○○因前元大京華證券股份有限公司（下簡稱元京證）於九十
    四年九月五日購入元大證券投資信託股份有限公司（下簡稱
    元大投信）之股權及處理元大投信結構債損失等情，涉嫌違
    反證券交易法第一百七十一條第一項第二款（非常規交易）
    、第三款（董監背信）、第二項等案件，經檢察官以九十七
    年度偵字第一七二三三號、第二二二三一號、第二七○四○
    號、九十八年度偵字第六三九○號提起公訴，並經本院當庭
    諭知就元京證上開購入元大投信股票之部分，另可能涉嫌違
    反證券交易法第一百七十一條第一項第一款之罪嫌，經本院
    當庭訊問上開被告後，被告丁○○、乙○○、戊○○、甲○○、丙○○、己○○均否認犯行，惟參酌本案檢察官具以起
    訴所引用之證據資料，上開被告涉嫌違反證券交易法第一百
    七十一條第一項第一款、第二款、第三款、第二項之罪嫌重
    大，屬最輕本刑五年以上之重罪，另慮及全案案情經過、偵
    查情節及上開被告之資力狀況，亦堪認上開被告均有逃亡之
    虞，為確保本案訴訟及證據調查之順利進行，本院認上開被
    告實有限制出境之必要，爰依刑事訴訟法第一百零一條之二
    前段之規定諭知如主文所示。至於上開被告其餘主張，或屬
    將來無法確定之事，或屬非不得由他人代行之事，經本院審
    酌上開被告所舉之各項事由，均難以動搖本院前開心證之形
    成，併此敘明。
據上論斷，應依刑事訴訟法第一百零一條之二前段之規定，裁定
如主文。
中    華    民    國    98    年    5     月    5     日
                        臺灣臺北地方法院刑事第一庭
                            法  官   唐于智
如不服本裁定，應於送達後五日內，向本院提出聲請撤銷或變更
。
                            書記官   陳家欣
中    華    民    國    98    年    5     月    5     日


司法院資訊處製作；財團法人民間司法改革基金會備份。
